臺灣桃園地方法院刑事判決　　　　　　　　　　　　　九十一年度易字第二五三號
　　公　訴　人　臺灣桃園地方法院檢察署檢察官
　　被　　　告　甲○○
右列被告因違反毒品危害防制條例案件，經檢察官提起公訴（九十年度毒偵緝字第五
八八號），本院判決如左：
    主  文
甲○○施用第二級毒品，累犯，處有期徒刑陸月，如易科罰金，以參佰元折算壹日。
    事  實
一、甲○○於民國八十七年間，因詐欺案件，經臺灣板橋地方法院判處有期徒刑三月
    ，後經上訴臺灣高等法院駁回上訴確定，復於八十七年間，因偽造文書、違反毒
    品危害防制條例案件，先後經本院判處有期徒刑三月，如易科罰金，以三百元折
    算一日及有期徒刑五月，如易科罰金，以三百元折算一日確定，而上開案件經臺
    灣高等法院裁定定其應執行刑有期徒刑十月，並於八十九年三月二十一日縮刑期
    滿執行完畢，猶不知惕勵，前因非法施用第二級毒品安非他命案件，經本院於八
    十七年八月十二日以八十七年度毒聲字第一二八二號裁定送觀察、勒戒後，認無
    繼續施用毒品之傾向，由臺灣桃園地方法院檢察署檢察官於八十七年八月三十一
    日，以八十七年度偵字第一二一二一號為不起訴處分在案。復因施用第二級毒品
    案件，經本院於八十七年十月八日以八十七年度毒聲字第二一二一號裁定送觀察
    、勒戒後，認有繼續施用毒品之傾向，再經臺灣桃園地方法院檢察署檢察官聲請
    本院於八十七年十月二十七日，以八十七年度毒聲字第二四三四號裁定送強制戒
    治，並於八十七年十月二十九日，以八十七年度偵字第一五一○○號提起公訴，
    經本院於八十八年三月十二日，以八十八年度易字第四六號判處有期徒刑五月，
    如易科罰金，以三百元折算一日，並於八十八年四月二十三日確定，後經本院於
    八十八年五月十七日以八十八年度毒聲字第二六七八號裁定停止戒治，自八十八
    年五月二十五日起交付保護管束。詎甲○○猶不知惕勵，竟於九十年二月十九日
    十七時許，與高銘標（另案經檢察官以觀察、勒戒後，認無繼續施用傾向為由為
    不起訴處分在案）在桃園縣桃園市○○路世貿帝國斜對面之工寮內施用第二級毒
    品安非他命，而當其二人正在施用時為警當場查獲，並扣得高銘標所有之第二級
    毒品安非他命一包（毛重○．五公克）及供施用安非他命用之吸食器一組、玻璃
    球二個。
二、案經桃園縣警察局移請臺灣桃園地方法院檢察署檢察官偵查起訴。
    理  由
一、訊據被告甲○○固坦認於右揭時、地為警查獲之事實，惟矢口否認有施用第二級
    毒品安非他命之犯行，辯稱：伊並無施用安非他命，可能是吸到二手煙，所以尿
    液報告才顯示陽性云云。然查，證人高銘標於警訊中證稱：警方在工寮內當場查
    獲時，甲○○正在施用安非他命毒品等語（見九十年度毒偵字第八二三號偵查卷
    第七頁反面），而佐以證人高銘標為被告之友，其二人間平日並無怨隙糾紛等情
    既經被告於本院審理中陳稱在卷，衡常證人高銘標已無故意設詞誣陷被告之可能
    ，況被告於本院審理中亦供稱：案發當時伊與高銘標正要用安非他命，還沒吸到
    ，就被警查獲等語，益徵證人高銘標上開證詞應屬非虛，可堪採信。再者，被告
    於九十年二月十九日為警查獲後採集之尿液送驗結果，乃呈甲基安非他命陽性反
    應，有桃園縣衛生局於九十年二月二十三日出具之不法藥物尿液檢定書乙紙在卷
    可稽（附於上開偵查卷第三六頁）。綜上，被告所辯顯係事後避重就輕之詞，委
    無足取，此外復有高銘標所有之第二級毒品安非他命一包（毛重○．五公克）及
    供施用安非他命用之吸食器一組、玻璃球二個扣案為憑。本件罪證明確，被告右
    揭犯行足可認定，應依法論科。
二、核被告甲○○所為，係犯毒品危害防制條例第十條第二項之施用第二級毒品罪。
    被告非法持有第二級毒品安非他命，進而施用，其持有之低度行為應被施用之高
    度行為所吸收，不另論其非法持有毒品之罪。查被告前因非法施用第二級毒品安
    非他命案件，經本院於八十七年八月十二日以八十七年度毒聲字第一二八二號裁
    定送觀察、勒戒後，認無繼續施用毒品之傾向，由臺灣桃園地方法院檢察署檢察
    官於八十七年八月三十一日，以八十七年度偵字第一二一二一號為不起訴處分在
    案。復因施用第二級毒品案件，經本院於八十七年十月八日以八十七年度毒聲字
    第二一二一號裁定送觀察、勒戒後，認有繼續施用毒品之傾向，再經臺灣桃園地
    方法院檢察署檢察官聲請本院於八十七年十月二十七日，以八十七年度毒聲字第
    二四三四號裁定送強制戒治，並於八十七年十月二十九日，以八十七年度偵字第
    一五一○○號提起公訴，經本院於八十八年三月十二日，以八十八年度易字第四
    六號判處有期徒刑五月，如易科罰金，以三百元折算一日，並於八十八年四月二
    十三日確定（下稱前案），後經本院於八十八年五月十七日以八十八年度毒聲字
    第二六七八號裁定停止戒治，自八十八年五月二十五日起交付保護管束，有臺灣
    桃園地方法院檢察署刑案資料查註紀錄表、臺灣高等法院被告全國前案紀錄表在
    卷可按，及上開檢察官不起訴處分書、起訴書、本院八十八年度易字第四六號判
    決附卷足參（附於上開偵查卷第三○至三四頁），其於前案判決確定後五年內三
    犯毒品危害防制條例第十條第二項之罪，應依同條例第二十條第三項前段之規定
    ，予以依法論科。末查，被告曾於於八十七年間，因詐欺案件，經臺灣板橋地方
    法院判處有期徒刑三月，後經上訴臺灣高等法院駁回上訴確定，復於八十七年間
    ，因偽造文書、違反毒品危害防制條例案件，先後經本院判處有期徒刑三月，如
    易科罰金，以三百元折算一日、有期徒刑五月，如易科罰金，以三百元折算一日
    確定，而上開案件經臺灣高等法院裁定定其應執行刑有期徒刑十月，並於八十九
    年三月二十一日執行縮刑期滿執行完畢，此有上開刑案資料查註紀錄表及被告全
    國前案紀錄表在卷可按，其於五年之內再犯有期徒刑以上之本罪，係屬累犯，應
    依刑法第四十七條之規定加重其刑。爰審酌被告前因施用第二級毒品案件，經本
    院裁定送強制戒治，並依法判決科刑執行完畢，仍不知悔改、警惕，猶繼續施用
    毒品，本不宜寬貸，惟此乃自戕行為等一切情狀，量處如主文所示之刑，並諭知
    易科罰金之折算標準，以資懲儆。
三、至扣案之第二級毒品安非他命一包（毛重○．五公克），係屬毒品，本應依毒品
    危害防制條例第十八條第一項前段規定，不問屬於犯人與否，宣告沒收並銷燬之
    ，然該安非他命業於高銘標所涉之毒品案件，經臺灣桃園地方法院檢察署檢察官
    聲請本院裁定沒收銷燬確定，並經執行在案，有臺灣桃園地方法院檢察署檢察官
    九十年七月十六日乙○守乙第一一四九五號扣押（沒收）物品處分命令乙紙附卷
    足稽（附於本院卷），則上開扣案之第二級毒品安非他命一包（毛重○．五公克
    ）已無再行宣告沒收銷燬之必要；另扣案之吸食器一組、玻璃球二個雖係供被告
    犯本件施用毒品罪所用之物，惟該扣案物係高銘標所有之物一節業據證人高銘標
    陳稱明確在卷，且該吸食器、玻璃球性質上亦非屬違禁物，是尚乏沒收之依據，
    爰不依法宣告沒收之，併此敘明。
據上論斷，應依刑事訴訟法第二百九十九條第一項前段，毒品危害防制條例第十條第
二項，刑法第十一條前段、第四十七條、第四十一條第一項前段，罰金罰鍰提高標準
條例第二條，判決如主文。
本案經檢察官張立中到庭執行職務。
中      華      民      國    九十一     年    三      月    二十八     日
                                     臺灣桃園地方法院刑事第二庭
                                         法  官   王  美  玲
右正本證明與原本無異。
如不服本判決，應於判決送達後十日內向本院提出上訴狀( 應附繕本 )，上訴於
臺灣高等法院。
                                         書記官   賴  玉  真
中        華        民        國   九十一   年   四   月    一    日
附錄論罪法條：
毒品危害防制條例第十條第二項
施用第二級毒品者，處三年以下有期徒刑。
